臺灣彰化地方法院民事判決　96年度重訴字第36號
原　　　告　捷盟建設有限公司
法定代理人　甲○○
訴訟代理人　李東炫律師
被　　　告　乙○○
上列當事人間請求給付買賣價金事件，本院於民國96年4月18日
言詞辯論終結，茲判決如下：
    主      文
被告應給付原告新台幣壹仟貳佰貳拾伍萬元，及自民國九十六年
三月二十七日起至清償日止，按年息百分之五計算之利息。
本判決得假執行。
訴訟費用新台幣壹拾壹萬玖仟捌佰元由被告負擔。
    事實及理由
一、原告主張：
  (一)被告所有坐落台中市○區○○段1107地號、應有部分100,00
    0分之399土地，及同上段349建號、應有部分10,000分之403
    建物，係被告於民國82年間向原告購買，並於87年間辦竣所
    有權移轉登記。
  (二)被告於購買前開房地時，約定分管範圍係一樓編號第22、2
    5號櫃位。其中第22號櫃位買賣價金為新台幣（下同）1,24
    3萬元，已繳557萬元，尚欠686萬元。至於第25號櫃位買賣
    價金為1,078萬元，已繳539萬元，尚欠539萬元。換言之，
    前開房地總價金為2,321萬元，已繳1,096萬元，尚欠1,225
    萬元。
   (三)原告已依約將前開房地所有權移轉登記予被告，雖經履次
     催告被告繳納其餘未付價金，但未獲被告誠意履行。爰依
     法請求被告給付1,225萬元，及自起訴狀繕本送達被告之翌
     日起至清償日止，按年息百分之5計算之利息，並陳明願供
     擔保，請准宣告假執行等語。
二、被告於96年4月18日言詞辯論期日時陳明同意原告前開請求
    ，即於言詞辯論時對原告主張之訴訟標的為認諾。
三、按買受人對於出賣人，有交付約定價金之義務，民法第367
    條定有明文。次按當事人於言詞辯論時為訴訟標的之捨棄或
    認諾者，應本於其捨棄或認諾為該當事人敗訴之判決，民事
    訴訟法第384條亦定有明文。經查：原告主張前開事實，業
    據原告提出相符之土地及建物登記謄本、律師函影本、存證
    信函影本等件為證，且業據被告於言詞辯論期日為訴訟標的
    之認諾。依前開規定，本院自應為被告敗訴之判決。從而，
    原告依買賣契約之法律關係，請求被告給付1,225萬元，及
    自起訴狀繕本送達被告之翌日即96年3月27日起至清償日止
    ，按年息百分之5計算之利息，為有理由，應予准許。
四、末按本於被告認諾所為判決，法院應依職權宣告假執行，民
    事訴訟法第389條第1項第1款亦定有明文。本件係本於被告
    認諾所為之判決，應依職權宣告假執行。
結論：本件原告之訴為有理由，依民事訴訟法第78條、第389條
第1項第1款，判決如主文。
中　　華　　民　　國　　96　　年　　4　　月　　 26  　日
                  民事第一庭    法　    官　陳正禧
上正本證明與原本無異。
如對判決上訴，應於判決送達後20日內向本院提出上訴狀。
中　　華　　民　　國　　96　　年　　4　　月　　 26  　日
                                法院書記官  王宣雄
